臺灣新北地方法院刑事裁定
111年度提字第126號
聲  請  人即
被逮捕拘禁人  丁欷  


              游鈺民



上列聲請人即被逮捕拘禁人因毒品危害防制條例等案件，聲請提
審，本院裁定如下：
    主  文
聲請均駁回，並解返新北市政府警察局板橋分局。
    理  由
一、聲請意旨略以：警員未確定房間內為何人即強行進入逮捕聲
    請人等語。
二、按人民被法院以外之任何機關逮捕、拘禁時，其本人或他人
    得向逮捕、拘禁地之地方法院聲請提審；法院審查後，認為
    不應逮捕、拘禁者，應即裁定釋放；認為應予逮捕、拘禁者
    ，以裁定駁回之，並將被逮捕、拘禁人解返原解交之機關，
    提審法第1條第1項前段、第9條第1項定有明文。
三、經查：
(一)聲請人丁欷、游鈺民於民國111年11月29日下午1時許，在新
    北市○○區○○路0段00巷00號「Q-MOTEL」旅館111號房間內，
    被新北市政府警察局板橋分局偵查隊之警員以渠等為通緝犯
    為由而逮捕之事實，有聲請人之警詢筆錄、搜索扣押筆錄及
    扣押物品目錄表、現場照片等件在卷可稽，首堪認定。
(二)按通緝經通知或公告後，檢察官、司法警察官得拘提被告或
    逕行逮捕之；又有下列情形之一者，檢察官、檢察事務官、
    司法警察官或司法警察，雖無搜索票，得逕行搜索住宅或其
    他處所：一、因逮捕被告、犯罪嫌疑人或執行拘提、羈押，
    有事實足認被告或犯罪嫌疑人確實在內者，刑事訴訟法第87
    條第1項、第131條第1項第1款定有明文。查本件聲請人丁欷
    、游鈺民均為通緝犯，聲請人丁欷現經臺灣臺中地方法院(
    下稱臺中地院)、臺灣臺南地方檢察署、臺灣臺中地方檢察
    署(下稱臺中地檢署)發布通緝中，聲請人游鈺民經本院、臺
    中地院、臺灣新北地方檢察署、臺中地檢署發布通緝中，此
    有臺灣高等法院通緝紀錄表、被告前案紀錄表可查，依上開
    規定，檢察官、司法警察官自得拘提或逕行逮捕之。又聲請
    人係在新北市○○區○○路0段00巷00號「Q-MOTEL」旅館房間內
    為警搜索後予以逮捕，警員雖無搜索票，然因聲請人均為通
    緝犯之身分，且警員乃依據線報得知聲請人所使用之車輛資
    訊，並依照車輛辨識系統、道路監視器、店家監視錄影畫面
    等具體事證依序查知上開車輛之駕駛人及乘客確為通緝犯身
    分之聲請人游鈺民、丁欷，該車輛在「Q-MOTEL」旅館出入
    ，故警員再前往旅館訪查櫃檯人員得知上開車輛之駕駛人及
    乘客確實入住111號房間，且已屆退房時間，經催促仍未退
    房，遂在櫃檯人員陪同下前往111號房間表明身分進行查驗
    身分，警員敲門後發現房間內有疑似丟擲物品及碰撞聲響，
    遂持旅館鑰匙開門進入，男子見警方進入即跳窗離開房間，
    欲從旅館牆壁攀爬逃逸，乃上前將其阻止攔下而查獲聲請人
    等情，業經警員到庭證述明確，並有職務報告1份可佐，足
    見警員乃依調查所得之具體線索，依刑事訴訟法第131條第1
    項第1款之規定，得於無搜索票之情況下，逕行搜索該房間
    而逮捕聲請人，聲請人主張本件警員未經確定身分即強行進
    入房間將之逮捕云云，容有誤會。
四、綜上所述，聲請人聲請提審均為無理由，應予駁回，並應解
    返原解交之機關即新北市政府警察局板橋分局。
五、依提審法第9 條第1 項後段，裁定如主文。
中    華    民    國   111    年    11    月    30    日
              刑事第二十二庭  法 官 林維斌  
上列正本證明與原本無異。
如不服本裁定，應於裁定送達後十日內敘明抗告理由，向本院提
出抗告狀。
                              書記官 許清琳
中　　華　　民　　國　　111 　年　　11　　月　　30　　日